臺灣苗栗地方法院刑事判決　　　　　　　100年度易字第662號
公　訴　人　臺灣苗栗地方法院檢察署檢察官
被　　　告　林正茂
上列被告因違反毒品危害防制條例案件，經檢察官提起公訴（10
0 年度毒偵字第890 號），本院依法行簡式審判程序審理，判決
如下：
    主  文
林正茂施用第二級毒品，累犯，處有期徒刑拾月。
    事  實
一、林正茂前於民國95年間，因施用毒品案件，迭經法院裁定送
    觀察勒戒、強制戒治，迨96年2 月13日停止其處分，並由臺
    灣苗栗地方法院檢察署檢察官以96年度戒毒偵字第10號為不
    起訴處分確定。又於97年間，因施用毒品案件，經本院以97
    年度易字第644 號判處有期徒刑6 月確定，至98年3 月4 日
    執行完畢。詎其明知甲基安非他命（起訴書均誤載為『安非
    他命』，由公訴人當庭更正）業已公告列為毒品危害防制條
    例之第二級毒品，不得持有、施用，竟基於施用第二級毒品
    之犯意，於100 年4 月16日某時，在苗栗縣竹南鎮○○路35
    8 號住處，以將甲基安非他命放入玻璃球內燒烤後吸食煙霧
    之方式，施用第二級毒品甲基安非他命1 次。嗣100 年4 月
    19日，警方因另案通緝查獲林正茂，後徵其同意配合接受尿
    檢，結果呈現甲基安非他命陽性反應，始悉前情（供施用毒
    品之物查扣無著）。
二、案經苗栗縣政府警察局竹南分局報告臺灣苗栗地方法院檢察
    署檢察官偵查起訴。
    理  由
一、本件係依刑事訴訟法第273 條之1 第1 項行簡式審判程序，
    其證據調查依同法第273 條之2 所定原不受審判外陳述排除
    之限制；又被告對於卷內各項證據亦不爭執證據能力，復無
    事證顯示有何違法取得或類此瑕疵之情，故卷內所列各項證
    據，自均有證據能力，合先敘明。
二、上揭犯罪事實，業據被告坦承不諱，核與前開採尿檢出之毒
    品反應相符，有該尿液檢驗報告、送驗檢體代號與姓名資料
    等件為憑（見偵卷第16、19頁），另外尚有刑事案件報告書
    所示員警查獲情形在卷供參（見偵卷第10頁）。是認被告之
    自白和事實相合，堪予採信，從而本件罪證明確，被告犯行
    洵可認定，應依法論科。
三、本件被告已非「初犯」或「5 年後再犯」之施用毒品情形，
    業經事實欄載明綦詳，並有前案紀錄表存卷可考，自應依毒
    品危害防制條例第23條第2 項逕行追訴（最高法院97年度第
    5 次刑事庭會議決議參照）。按甲基安非他命係毒品危害防
    制條例第2 條第2 項第2 款所定第二級毒品。核被告所為，
    係犯毒品危害防制條例第10條第2 項之施用第二級毒品罪。
    被告持有毒品之低度行為應被施用之高度行為所吸收，不另
    論罪。被告曾受如事實欄所載判刑執行等情，有上開前案資
    料足稽，其於徒刑執行完畢後，5 年內故意再犯本件有期徒
    刑以上之罪，為累犯，應依刑法第47條第1 項加重刑度。
四、爰審酌被告早於81年間起，已有賭博、違反麻醉藥品管理條
    例、傷害、施用毒品等前科，迭經判刑執行、觀察勒戒、強
    制戒治等處遇，素行甚差，有上開前案資料可憑，如今仍溺
    於毒害、復犯下本案，顯見未從歷次前科記取教訓，實無由
    輕縱，惟念及被告尚知坦然面對刑責、供承罪行不諱等一切
    情狀，量處如主文所示之刑，以資懲儆。
據上論斷，應依刑事訴訟法第273 條之1 第1 項、第299 條第1
項前段，毒品危害防制條例第10條第2 項，刑法第11條前段、第
47條第1 項，判決如主文。
本案經檢察官葉竹鳳到庭執行職務
中    華    民    國    100    年   9     月    30    日
                    刑事第三庭      法  官  江振源
以上正本證明與原本無異
如不服本判決，應於判決送達後10日內向本院提出上訴書狀（應
附繕本），其未敘述上訴理由者，應於上訴期間屆滿後20日內補
提理由書狀於本院，上訴於臺灣高等法院臺中分院。
中    華    民    國    100    年   10    月     3    日
                                    書記官  楊慧萍
附錄本判決論罪科刑法條：
毒品危害防制條例第10條
施用第一級毒品者，處六月以上五年以下有期徒刑。
施用第二級毒品者，處三年以下有期徒刑。